ACORDAO-COMPLETO-2379097

ACÓRDÃO DE RELAÇÃO

ACÓRDÃO DE RELAÇÃO 11944/2019 ATA 38/2019 - PRIMEIRA CÂMARA

Acórdão 11944/2019-TCU-Primeira Câmara
Os Ministros do Tribunal de Contas da União, reunidos em sessão da Primeira Câmara, tendo em vista que os efeitos financeiros dos atos de admissão de pessoal em análise se exauriram antes de seu processamento pela Corte, ACORDAM, por unanimidade, com fundamento no art. 143, inciso II, do Regimento Interno, c/c o art. 7º da Resolução TCU nº 206, de 24/10/2007, em considerar prejudicados, por perda de objeto, os atos constantes deste processo, de acordo com os pareceres emitidos nos autos:
1. Processo TC-Processo 028.925/2019-0 (ATOS DE ADMISSÃO) 
	1.1. Interessados: Larissa Gonçalves Quintino Evangelista (XXX.387.167-XX) ; Leila da Silva (XXX.039.857-XX) ; Luciana Vilarinho dos Santos (XXX.104.647-XX) ; Luis Claudio Areas Dantas (XXX.054.297-XX) ; Lygia do Espirito Santo Silva (XXX.627.747-XX) ; Mara Fernandes de Azevedo (XXX.118.957-XX) ; Marlene Gomes de Almeida Bittencourt (XXX.404.687-XX) ; Marli de Souza Diniz dos Santos (XXX.782.007-XX) ; Martha de Moraes Calvente Bulus (XXX.992.907-XX) ; Mauricio Monteiro dos Santos (XXX.984.367-XX) ; Nancy Monteiro Rabanaque (XXX.256.747-XX) ; Nixon Luciano de Souza Pinto (XXX.044.747-XX) ; Olindina Jales de Castro (XXX.138.077-XX) ; Patricia Leite da Silva (XXX.005.467-XX) ; Patricia de Souza Godinho (XXX.916.657-XX) ; Roberta Osta Mousinho (XXX.814.817-XX) ; Rodrigo Nogueira Salabert (XXX.518.347-XX) ; Rodrigo Pereira de Almeida (XXX.082.967-XX) ; Rosangela de Lucena (XXX.903.247-XX) ; Rosimayre Gonçalves Keller (XXX.254.367-XX) 
	1.2. Órgão/Entidade: Ministério da Saúde (vinculador) 
	1.3. Relator: Ministro Walton Alencar Rodrigues
	1.4. Representante do Ministério Público: Procurador Júlio Marcelo de Oliveira
	1.5. Unidade Técnica: Secretaria de Fiscalização de Pessoal (SEFIP) .
	1.6. Representação legal: não há.
	1.7. Determinações/Recomendações/Orientações: não há.

Primeira Câmara

Ministério da Saúde (vinculador)

Larissa Gonçalves Quintino Evangelista (XXX.387.167-XX); Leila da Silva (XXX.039.857-XX); Luciana Vilarinho dos Santos (XXX.104.647-XX); Luis Claudio Areas Dantas (XXX.054.297-XX); Lygia do Espirito Santo Silva (XXX.627.747-XX); Mara Fernandes de Azevedo (XXX.118.957-XX); Marlene Gomes de Almeida Bittencourt (XXX.404.687-XX); Marli de Souza Diniz dos Santos (XXX.782.007-XX); Martha de Moraes Calvente Bulus (XXX.992.907-XX); Mauricio Monteiro dos Santos (XXX.984.367-XX); Nancy Monteiro Rabanaque (XXX.256.747-XX); Nixon Luciano de Souza Pinto (XXX.044.747-XX); Olindina Jales de Castro (XXX.138.077-XX); Patricia Leite da Silva (XXX.005.467-XX); Patricia de Souza Godinho (XXX.916.657-XX); Roberta Osta Mousinho (XXX.814.817-XX); Rodrigo Nogueira Salabert (XXX.518.347-XX); Rodrigo Pereira de Almeida (XXX.082.967-XX); Rosangela de Lucena (XXX.903.247-XX); Rosimayre Gonçalves Keller (XXX.254.367-XX)

WALTON ALENCAR RODRIGUES

não há.

Procurador Júlio Marcelo de Oliveira

ATOS DE ADMISSÃO (ADS)

Secretaria de Fiscalização de Pessoal (SEFIP).